臺灣桃園地方法院刑事判決　　　　　　　　　　　 九十一年度易字第一０三六號
　　公　訴　人　臺灣桃園地方法院檢察署檢察官
　　被　　　告　甲○○
右列被告因竊盜案件，經檢察官提起公訴（九十一年度偵字第四五三一號），本院判
決如左：
      主      文
甲○○連續攜帶兇器竊盜，累犯，處有期徒刑拾月。
扣案之磨平套筒式活動扳手壹支及變照乙○○國民身分證上換貼之「甲○○」照片壹
幀均沒收。
      事      實
一、甲○○有違反麻醉藥品管理條例、妨害自由、違反藥事法、加重竊盜等前科紀錄
    ，最後一次於民國八十六年間因違反麻醉藥品管理條例，經台灣板橋地方法院於
    八十六年三月廿七日判處有期徒刑六月確定，並於八十七年九月廿四日縮短刑期
    假釋期滿而執行完畢，仍不知悔改，復基於意圖為自己不法之所有之概括犯意，
    先後於附表所示之時、地，以附表所示之方式，竊取如附表所示被害人所有之如
    附表所示之物。又甲○○因犯加重竊盜案，經本院於八十八年十一月十七日判處
    有期徒刑八月，後經台灣高等法院駁回上訴確定，其為逃避執行而遭通緝，為隱
    匿身分躲避警方查緝，於九十年十一月六日或七日之某時（即竊得乙○○身分證
    後二至三日），在台北縣新莊市○○里○○路中慶巷一四號四樓之住處，以換貼
    自己照片之方式，變造竊得之乙○○國民身分證，足以生損害於乙○○及戶政機
    關對身分管理之正確性。迄警方於九十一年二月廿五日凌晨四時三十分許，在桃
    園縣桃園市○○路四八七號慶鴻遊藝場，查獲甲○○，並在其所駕駛車牌號碼Ｚ
    九─九三六五號自用小客車內扣得廖翊均之行動電話、丙○○之黑色背包、ＤＰ
    ─六三九二號自用小客車鑰匙及住處鑰匙、變造身分證一只、甲○○所有用以開
    啟車門竊盜之磨平套筒式活動扳手一支等物。
二、案經桃園縣警察局龜山分局移送臺灣桃園地方法院檢察署檢察官偵查起訴。
      理      由
一、訊據被告甲○○對右開事實坦承不諱，核與被害人乙○○、廖翊均、丙○○等人
    指訴之失竊情節相符，且有贓物認領保管單二紙附卷可按，另有被告變造之身分
    證一只及持以使用之磨平套筒式活動扳手一支等物扣案可憑，堪認被告之自白與
    事實相符，本件事證明確，被告犯行洵堪認定。
二、被告於為如附表所示編號一至三之犯行時所攜帶之磨平套筒式活動扳手一支，客
    觀上足以對人之生命、身體之安全構成威脅，而具有危險性，自屬兇器無疑，故
    核被告先後三次竊盜犯行，均係犯刑法第三百二十一條第一項第三款之攜帶兇器
    竊盜罪，又其變造乙○○國身分證之行為，係犯刑法第二百十二條之變造特種文
    書罪。被告先後三次竊盜犯行，時間緊接，所犯係構成要件相同之罪名，顯係基
    於概括犯意反覆為之，為連續犯，應論以一罪，並依刑法第五十六條之規定，加
    重其刑。被告竊取身分證之目的係在予以變造供其應付警察查緝，業據被告自白
    在卷，故其所犯前開二罪名間互有方法、結果之牽連關係，應從一重之加重竊盜
    罪論處，公訴人認係犯意各別，罪名互殊，應予分論並罰，尚有誤會。又被告曾
    於八十六年間因違反麻醉藥品管理條例，經台灣板橋地方法院於八十六年三月廿
    七日判處有期徒刑六月確定，並於八十七年九月廿四日縮短刑期假釋期滿而執行
    完畢，此有台灣高等法院被告全國前案紀錄表一紙在卷可稽，其於執行完畢後五
    年以內，再犯本案有期徒刑以上之罪，係屬累犯，應依刑法第四十七條之規定，
    遞加重其刑。爰審酌被告前亦有竊盜前科、其於短期間內即密接以攜帶兇器之方
    式作案多起、惟犯後坦承犯行、態度尚稱良好等一切情狀，量處如主文所示之刑
    。扣案之磨平套筒式活動扳手一支及變照乙○○國民身分證上換貼之「甲○○」
    照片一張，均為被告所有，供其犯罪所用之物，業據被告陳明在卷，應依刑法第
    三十八條第一項第二款規定宣告沒收。
據上論斷，應依刑事訴訟法第二百九十九條第一項前段，刑法第五十六條、第三百二
十一條第一項第三款、第二百十二條、第五十五條、第四十七條、第三十八條第一項
第二款，罰金罰鍰提高標準條例第一條前段，判決如主文。
本案經檢察官黃錦秋到庭執行職務
中        華        民        國    九十一    年    七      月    一    日
                                    臺灣桃園地方法院刑事第一庭
                                          法  官    曾  雨  明
右正本證明與原本無異。
如不服本判決，應於判決送達後十日內向本院提出上訴狀( 應附繕本 )，上訴於
臺灣高等法院。
                                          書記官    戴  育  萍
中        華        民        國     九十一    年     七    月    三    日
附表：
┌──┬────┬────┬───┬────┬────────┬─────
│編號│犯罪時間│犯罪地點│被害人│犯罪方法│竊得財物        │ 所犯法條
├──┼────┼────┼───┼────┼────────┼─────
│一  │九十年十│桃園縣蘆│乙○○│以磨平套│Ｖ三─一八一五號│刑法第三百
│    │一月四日│竹鄉南崁│      │筒式活動│自用小客車內之皮│二十一條第
│    │晚上（起│「特力屋│      │扳手破壞│包（內含新台幣三│一項第三款
│    │訴書誤載│大賣場」│      │車鎖，竊│萬一千元、行動電│
│    │為上午）│停車場  │      │取車內財│話一支、身分證、│
│    │九時至九│        │      │物      │信用卡、提款卡、│
│    │時卅分許│        │      │        │駕駛執照、行車執│
│    │        │        │      │        │照各一紙）      │
│    │        │        │      │        │照、行車執照等物│
│    │        │        │      │        │）              │
├──┼────┼────┼───┼────┼────────┼─────
│二  │九十一年│台北縣汐│廖翊均│同編號一│ＫＵ─五四七０號│刑法第三百
│    │二月十一│止市「好│      │之犯罪方│自用小客車內之皮│二十一條第
│    │日下午五│市多大賣│      │法      │包（內含行動電話│一項第三款
│    │時許    │場」停車│      │        │一具、眼鏡一付、│
│    │        │場      │      │        │化妝品等物）    │
├──┼────┼────┼───┼────┼────────┼─────
│三  │九十一年│台北縣汐│丙○○│同編號一│ＤＰ─六三九二號│刑法第三百
│    │二月十三│止市新台│      │之犯罪方│自用小客車內之新│二十一條第
│    │日下午二│五路「家│      │法      │台幣六萬三千元、│一項第三款
│    │時三十分│樂福大賣│      │        │印章三個、存摺三│
│    │許（起訴│場」停車│      │        │本、該車行車執照│
│    │書誤載為│場  │      │        │、黑色背包、紅色│
│    │九十年）│        │      │        │背包各一個、鑰匙│
│    │        │        │      │        │共五串、行動電話│
│    │        │        │      │        │一具、八Ａ─０三│
│    │        │        │      │        │五一號自用小客車│
│    │        │        │      │        │行車執照一紙    │
└──┴────┴────┴───┴────┴────────┴─────
附錄本案論罪法條全文
刑法第三百二十一條
犯竊盜罪而有左列情形之一者，處六月以上五年以下有期徒刑：
一、於夜間侵入住宅或有人居住之建築物、船艦或隱匿其內而犯之者。
二、毀越門扇、牆垣或其他安全設備而犯之者。
三、攜帶兇器而犯之者。
四、結夥三人以上而犯之者。
五、乘火災、水災或其他災害之際而犯之者。
六、在車站或埠頭而犯之者。
前項之未遂犯罰之。
刑法第二百十二條
偽造、變造護照、旅券、免許證、特許證及關於品行、能力服務或其他相類之證書、
介紹書，足以生損害於公眾或他人者，處一年以下有期徒刑、拘役或三百元以下罰金
。
